【裁判字號】    97,易緝,2
【裁判日期】    970205
【裁判案由】    詐欺
【裁判全文】
臺灣桃園地方法院刑事判決               97年度易緝字第2號
公  訴  人  臺灣桃園地方法院檢察署檢察官
被      告  乙○○
上列被告因詐欺案件，經檢察官提起公訴（96年度偵字第4910號
），本院訊問被告後，被告為有罪陳述，經本院裁定改依簡式審
判程序，判決如下：
    主  文
乙○○意圖為自己不法之所有，以詐術使人將本人之物交付，處
有期徒刑伍月，如易科罰金，以新臺幣壹仟元折算壹日，減為有
期徒刑貳月又拾伍日，如易科罰金，以新臺幣壹仟元折算壹日。
    事  實
一、乙○○於民國95年12月27日至96年1 月1 日間，至桃園縣中
    壢市之「壢新醫院」探望因騎乘車牌號碼F7J-737 號重型機
    車車禍住院之甲○○，得知該機車於車禍後仍停放在同市○
    ○路194 巷口旁，竟基於向甲○○騙取該機車之行車執照等
    證件用以盜賣該車之詐欺取財犯意，意圖為自己不法之所有
    ，向甲○○佯稱欲幫其將該機車自移置上開車禍現場路旁移
    置他處並代為保管，並為免遭人誤會須持有該車之行車執照
    及甲○○之機車駕駛執照云云，致使甲○○陷於錯誤，同意
    將該車及該車之行車執照與機車駕駛執照交付乙○○，乙○
    ○於取得該等證件後，即於96年1 月1 日上午10時30分許，
    前往不知情之陳鴻基所開設之「益豐機車行」，出示甲○○
    交付之上開證件，向陳鴻基佯稱甲○○因車禍而委託其出售
    該事故機車云云，致使陳鴻基陷於錯誤，而與乙○○前往上
    開車禍現場取車，並於同日取回機車後，在機車行內以乙○
    ○名義簽定「機車買賣合約書」而以新臺幣（下同）15,000
    元之價額將該車賣予陳鴻基，於同日先取得定金5,000 元、
    再於次日取得尾款10,000元。嗣甲○○於出院後，因遍尋乙
    ○○無著，經向公路監理機關查詢該車車籍資料，始察覺上
    情。
二、案經甲○○訴由桃園縣政府警察局中壢分局報告臺灣桃園地
    方法院檢察署檢察官偵查後起訴。
    理  由
一、本案被告所犯係死刑、無期徒刑或最輕本刑為三年以上有期
    徒刑以外之罪，於本院準備程序進行中，被告先就被訴事實
    為有罪之陳述，經本院告知簡式審判程序之旨，並聽取公訴
    人及被告之意見後，由本院依刑事訴訟法第273 條之1 第1
    項規定裁定進行簡式審判程序。
二、上開犯罪事實，業據被告於本院審理中坦承不諱，核與證人
    甲○○、陳鴻基於警詢、偵訊中之證言大致相符，並有機車
    買賣合約書、車牌號碼F7J-737號重型機車之車籍作業系統
    查詢認可資料各一份在卷可查，是被告上開自白核與事實相
    符，應堪信實。本案事證明確，被告犯行洵堪認定，應予依
    法論科。
三、核被告乙○○所為，係犯刑法第339 條第1 項之詐欺取財罪
    。檢察官雖以被告有竊盜、詐欺等前科請求量處有期徒刑七
    月，惟被告所犯上開犯行皆係90年前所犯，而被告就其前所
    犯之竊盜犯行於90年11月5 日執行完畢後，迄至為本案犯行
    止，均無再犯其他犯行，有臺灣高等法院被告前案紀錄表一
    份在卷可稽，茲審酌被告犯罪之動機、目的、手段、所得之
    利益與造成之損害及其生活狀況、智識程度等一切情狀，量
    處如主文所示之刑，併諭知易科罰金之折算標準，以示懲儆
    。又被告本件之犯罪時間係在96年4 月24日以前，所犯罪名
    與宣告刑，均合於減刑條件，其雖係經通緝到案受審，惟通
    緝發布日係於96年7 月31日，顯於中華民國九十六年罪犯減
    刑條例施行後，自非屬同條例第5 條規定之不得減刑之事由
    ，依同條例第7 條、第2 條第1 項第3 款規定，應減其刑二
    分之一，爰依上開規定，於主文減其宣告刑，並依同條例第
    9條規定，諭知易科罰金之折算標準。
四、檢察官起訴書雖併聲請本院依刑法第90條第1項宣告強制工
    作，惟按「有犯罪之習慣或因游蕩或懶惰成習而犯罪者，於
    行之執行前，令入勞動場所，強制工作。」，刑法第90條第
    1項固有明文規定，然此所稱「有犯罪習慣」，實與「有犯
    罪前案紀錄」不同，而是指犯罪已成為其日常之慣性行為（
    最高法院73年度台上字第981 號判決意旨參照）。查以，本
    案依卷附事證資料，被告雖構成累犯，惟依其犯罪情狀，尚
    難認被告係有犯罪習慣，且難證明被告為本案犯行確係因游
    蕩或懶惰成習所致，檢察官亦未就上開事實舉證，自難認被
    告所為已該當上開宣告強制工作之要件，此部分檢察官之請
    求，自難照准，附此敘明。
據上論斷，應依刑事訴訟法第273 條之1 第1 項、第299 條第1
項前段，刑法第339 條第1 項，刑法施行法第1 條之1 第1 項、
第2 項前段，中華民國九十六年罪犯減刑條例第7 條、第2 條第
1 項第3 款、第9 條，判決如主文。
本案經檢察官何治蕙到庭執行職務。
中    華    民    國    97    年    2     月    5     日
                  刑事第十庭  法  官  陳世旻
以上正本證明與原本無異。
如不服本判決，應於送達後10日內，向本院提出上訴狀。
中    華    民    國    97    年    2     月    5     日
                              書記官  劉璟佳
附錄：所犯法條
中華民國刑法（民國 97 年 01 月 02 日修正）
第  339    條  （普通詐欺罪）
意圖為自己或第三人不法之所有，以詐術使人將本人或第三人之
物交付者，處五年以下有期徒刑、拘役或科或併科一千元以下罰
金。
以前項方法得財產上不法之利益或使第三人得之者，亦同。
前二項之未遂犯罰之。


司法院資訊處製作；財團法人民間司法改革基金會備份。
